# 关于结构信托的劣后受益权

提问人：淮海路 时间：2015-07-29 10:51:25
问题 1 ：针对房地产企业融资方式之一的结构信托，为啥会有这样的优先劣后发生？ 2 、针对集团及信托分别占股项目公司股权，项目公司代集团提前支付本金给信托如何做账？》

回答人：chenyiwei
这些问题的处理都依据具体的合同，没有具体的合同条款很难深入分析。一般处理原则可参考《计学撮要 2013 》P49~51对“债权与股权的划分”的说明。